臺灣士林地方法院交通事件裁定　　　　　96年度交聲字第56號
原處分機關　台北市交通事件裁決所
異議人　即
受處分　人　乙○○
上列受處分人因違反道路交通管理處罰條例案件，對於台北市交
通事件裁決所於民國96年1 月9 日所為之裁決（北市裁二字第裁
22-P00000000號），聲明異議，本院裁定如下：
    主  文
異議駁回。
    理  由
一原處分意旨略以：異議人即受處分人乙○○於民國95年11月12
  日18時25分許，駕駛所承租之1667-AA 號自用租賃小客車，行
  經花蓮縣新城鄉台九線196 公里處設有燈光號誌管制之交岔路
  口時，未遵守燈光號誌而闖紅燈，經警攔停舉發，裁決機關因
  認異議人有駕車行經有燈光號誌管制之交岔路口闖紅燈之違規
  行為，而於96年1 月9 日以北市裁二字第裁22-P00000000號裁
  決書，依道路交通管理處罰條例第53條第1 項規定裁處罰鍰新
  台幣2,700 元，並依同條例第63條第1 項第3 款（裁決書漏引
  ），記違規點數3 點。
二異議意旨略以：異議人雖前開時間，駕駛所承租車號1667-AA
  號自用租賃小客車行經上地址，然異議人於車頭過停止線時，
  該交岔路口之燈光號誌即閃黃燈，異議人因車頭已過停止線，
  進退兩難，只好再向前進，異議人非闖紅燈。另該地段為彎道
  ，當時有一批駕駛闖黃燈，異議人是該批闖黃燈的最後一個，
  只有異議人遭花蓮縣警察局新城分局員警攔停。又當時天色昏
  暗，且警員其取締位置距紅綠燈交岔路口有4 個路燈之遠，員
  警有可能誤看而錯認異議人闖紅燈。再值勤員警又未拍照，如
  何證明異議人闖紅燈？異議人為此聲明異議。
三按駕駛人駕駛汽車，應遵守道路交通標誌、標線、號誌之指示
  ，道路交通安全規則第90條定有明文，「而道路交通標誌標線
  號誌設置規則第206 條第5 款第1 目規定「圓形紅燈」之行車
  管制誌，係表示禁止車輛通行，不得超停止線或進入路口。如
  汽車駕駛人，行經有燈光號誌管制之交岔路口闖紅燈者，處新
  臺幣1,800元以上5,400元以下罰鍰；且汽車駕駛人有上開情形
  時，除依原條款處罰鍰外，並予記違規點數3 點之處分，道路
  交通管理處罰條例第53條第1 項、第63條第1 項第3 款亦分別
  定有明文。又小型車駕駛人違反道路交通管理處罰條例第53條
  第1 項，於期限內繳納或到案聽候裁決者處新台幣2,700 元罰
  鍰、並記違規點數3 點，違反道路交通管理事件統一裁罰基準
  表亦有明文。
四經查異議人乙○○對於駕駛1667-AA 號自用租賃小客車於前開
  時間經花蓮縣新城鄉台九線196 公里處時，為警攔下，並製發
  其闖紅燈之舉發違反道路交通管理事件通知單（下稱舉發通知
  單）等情，並不爭執，此外復有花蓮縣警察局95年11月12日花
  警交字第P00000000 號舉發通知單在卷可徵，堪信異議人於前
  揭時間，確有駕車行經上述違規地點，且經警攔查。次據證人
  即舉發本件違規行為之臺北縣政府警察局新城分局嘉里派出所
  警員甲○○於本院調查時結證稱：「當時闖紅燈的車只有異議
  人一輛」、「（問：當時你站在路口多遠的地方發現異議人闖
  紅燈？）我在異議人所闖那個紅綠燈大約10幾公尺處，我當時
  不是在交岔路口，我發現異議人闖紅燈，所以我就等異議人開
  到我面前時把他攔下來。」、「（問：對於異議人陳述說他是
  在閃黃燈時過停止線，車頭過了停止線以後才變成紅燈，有何
  意見？）我很明確看到紅燈亮了之後她才過停止線。」等語，
  再參以證人甲○○與異議人素不相識，自無甘冒偽證重典，誣
  陷異議人之虞，且若甲○○未確信異議人闖紅燈，其何以會攔
  下異議人？雖異議人稱：當時天色已晚，警察可能看錯云云，
  然查天色昏暗時，燈光號誌之變換更為清楚，不可能因天色昏
  暗即使警員錯看之虞，異議人上開質疑並不足採。另原處分機
  關雖未提供照片或錄影帶等物證以證明異議人闖紅燈，然異議
  人闖紅燈之違規行為，已據證人甲○○在本院結證明確，若謂
  公務員一切行政行為均需預留證據以證其實，則國家行政勢必
  窒礙難行，且按汽車駕駛人之行為有下列情形之一，當場不能
  或不宜攔截製單舉發者，得逕行舉發：一闖紅燈或平交道。二
  搶越行人穿越道。三在道路收費停車處所停車，不依規定繳費
  。四不服指揮稽查而逃逸，或聞消防車、救護車、警備車、工
  程救險車之警號不立即避讓。五違規停車或搶越行人穿越道，
  經各級學校交通服務隊現場導護人員簽證檢舉。六行經設有收
  費站、地磅之道路，不依規定停車繳費或過磅。七經以科學儀
  器取得證據資料證明其行為違規，道路交通管理處罰條例第7
  條2 第1 項定有明文，依該條規定除經以科學儀器取得證據資
  料證明其行為違規得逕行舉發外，其餘雖無以科學儀器取得證
  據資料證明之闖紅燈或平交道等違規行為，亦得逕行舉發，是
  縱裁決機關僅能由員警證明異議人闖紅燈之違規行為，而未能
  提出照片或錄影帶證明異議人闖紅燈，亦難認其未盡舉證責任
  ，而遽認裁決機關之處分不當，異議人指稱裁決機關未提出照
  片等為證，而認無證據證明其違規行為云云，並不足採。
五綜據上述，堪認異議人確有原裁決機關認定之違規情事，原處
  分機關援引上開道路交通管理處罰條例及違反道路交通管理事
  件統一裁罰基準表之規定，審酌異議人違規行為之具體情節，
  諭知裁處罰鍰新臺幣2,700 元，並記違規點數3 點，核並無不
  當。異議人之異議為無理由，應予駁回。
六據上論斷，應依道路交通案件處理辦法第19條，裁定如主文。
中　　華　　民　　國　　96　　年　　6 　　月　　29　　日
                  交通法庭    法  官      江翠萍
以上正本證明與原本無異。
如不服本裁定，應於裁定送達後5 日內，向本院提出抗告狀。
                              書記官      陳慧玲
中　　華　　民　　國　　96　　年　　7 　　月　　2 　　日
